---
title: "Tarea 1"
author: "Pablo,Sofía,Román"
date: "26/1/2020"
output: pdf_document
---

```{r setup, include=FALSE}
knitr::opts_chunk$set(echo = TRUE)

#raffle 
date <- 26012020
set.seed(date)
pablo <- sample(1:4,size = 1)
sofia <- sample(1:4,size = 1)
roman <- sample(1:4,size = 1)

#libraries 
library(datasets)
library(GGally)
library(dplyr)
library(gridExtra)
library(knitr)
```

# Ejercicio 3
## Las flores de Fisher y Anderson

### 3a

Se presenta a continuación la matrix de covarianza muestral insesgada $\textbf{S}_{X}$, de los datos para la Iris Setosa. 

```{r}
X <- iris3[,,1] #1 is for Setosa
s_mn <- apply(X = X,MARGIN = 2,FUN = mean)

#corrected mean square 
dim_set <- dim(X)[1]
s_mn_matrix <- matrix(rep(s_mn,each = dim_set), nrow = dim_set)
A <- X - s_mn_matrix
A <- t(A) %*% A

#unbaised sample covarianse
Sx <- (1/(dim_set -1) * A)

kable(A,"markdown")
```



### 3b

Los eigenvalores y eigenvectores de  $\textbf{S}_{X}$ son:

```{r}
#eigenpar 
eigen_list <- eigen(Sx)
kable(eigen_list$values, col.names = "Eigenvalores")

```

```{r}
kable(eigen_list$vectors, "markdown", col.names = c("v1","v2","v3","v4"), label = "Eigenvectores")
```


### 3c

Mostraremos que: 

- $ULU^{T} = S_{X}$

- $U^{T}U = UU^{T} = I_{4 \times 4}$

Checamos entrada por entrada si el error relativo $\varepsilon = \frac{\left\| A - \tilde{A}|\right|_{\infty}}{ \left\|\tilde{A}|\right|_{\infty}}$es menor a cierta tolerancia. Fijemos la tolerancia numérica de $\text{tol} = e^{-8}$ para la norma del supremo de la matriz a comparar. 
```{r}
U <- eigen_list$vectors
L <- diag(eigen_list$values)

#compute Sx = ULU'
Sx_prim = U %*% L %*% t(U)
testSx <- norm(Sx_prim - Sx,"I") / norm(Sx,"I")

```

Observamos que el error relativo $\varepsilon_{1} =$ $`r testSx`$ es menor que la tolerancia, por tanto se cumple la igualdad numéricamente.


```{r}
#compute UU' & U'U 
UUt <- U %*% t(U)
UtU <- t(U) %*% U

test_uut <- norm(UUt - diag(1,nrow = 4),"I") / norm(UUt,"I")
test_utu <- norm(UtU - diag(1,nrow = 4),"I") / norm(UtU,"I")

```

También podemos ver que el error relativo $\varepsilon_{2} =$ $`r test_uut`$ y el error relativo $\varepsilon_{2} =$ $`r test_utu`$  es menor que la tolerancia, por tanto se cumple la igualdad numéricamente para ambos casos.

### 3d

Se mostrará un cuatro gráficas de dispersión. Una para cada categoría de Iris y la última es una gráfica conjunta. Esto con el mootivo de estudiar por separado y con mayor legibilidad las gráficas por cada tipo y la última con el fin de comparar la distribución para cada especie de flor.

```{r}
matplot_setosa <- iris %>% 
                  filter(Species == "setosa") %>%  
                  select(Sepal.Length, Sepal.Width, Petal.Length) %>%
                  ggpairs() +
                  theme_bw() +
                  labs(title = "SETOSA", x = "", y = "") +
                  theme(plot.margin = margin(1,.3,1,.3,"cm"))

matplot_veris <- iris %>% 
                  filter(Species == "versicolor") %>%  
                  select(Sepal.Length, Sepal.Width, Petal.Length) %>%
                  ggpairs() + 
                  theme_bw() +
                  labs(title = "VERSICOLOR", x = "", y = "") +
                  theme(plot.margin = margin(1,.3,1,.3,"cm"))

matplot_virg <- iris %>% 
                  filter(Species == "virginica") %>%  
                  select(Sepal.Length, Sepal.Width, Petal.Length) %>%
                  ggpairs() +
                  theme_bw() +
                  labs(title = "VIRGINICA", x = "", y = "") +
                  theme(plot.margin = margin(1,.3,1,.3,"cm"))
          


matplot_all <- iris %>% 
                  ggscatmat(color = 'Species') + 
                  theme_bw() + 
                  labs(title = "FLORES", x = "", y = "", color = "Especie de\n flor") +
                  theme(plot.margin = margin(1.1,.35,1.1,.35,"cm"))

#we omitted this graph because it looked very heaped
# matplot_all2 <- iris %>% 
#                   ggpairs(mapping = aes(color = 'Species')) + 
#                   theme_light() + 
#                   labs(title = "Figura 1", x = "", y = "", color = "Especie de\n flor")


matplot_setosa
matplot_veris
matplot_virg
matplot_all

```

Se observa que hay una relación lineal positiva entre el largo y ancho del petalo, como el largo y el ancho del sépalo. Hay correlaciones positivas para estos casos, donde las corelaciones muestrales mayores se presentan en la especie virgínica.


# Ejercicio 4
## Flores de Fisher y Anderson parte II.

### 4a

Sabemos que $Y^{5} = X^{3} + X^{4}.$ Entonces, para encontar $C$ tal que 
$$ Y = XC,$$
se puede notar que $C$ debe ser de la forma
```{r}
# \[
# C=
# \left[
# \begin{array}{c|c}
# I_{4,4} & 
# 
# \begin{array}{c}
# 0 \\ 0 \\ 1 \\ 1\end{array}
# 
# 
# \end{array}
# \right]
# \]
```



```{r}
Y <- cbind(X,(X[,'Petal L.'] + X[,'Petal W.']))
colnames(Y) <- c('Sepal L.','Sepal W.','Petal L.', 'Petal W.', 'PL + PW')

#C
C <-  diag(x = 1, nrow = 4)
C <-  cbind(C,c(0,0,1,1))

#check if Y = XC
testY <- norm(Y - X %*% C,"I")/norm(X %*% C,"I")


```


Es de notar que el error relativo $\varepsilon_{4} =$ $`r testY`$ es menor que la tolerancia, por tanto $Y = XC$, numéricamente.


### 4b

La matriz de covarianzas corregidas esta dada por

```{r}
# X <- iris3[,,1] #1 is for Setosa
# s_mn <- apply(X = X,MARGIN = 2,FUN = mean)
# #corrected mean square 
# dim_set <- dim(X)[1]
# s_mn_matrix <- matrix(rep(s_mn,each = dim_set), nrow = dim_set)
# A <- X - s_mn_matrix
# # for(i in 1:4){
# #   A[,i] <- A[,i] * A[,i]
# # }
# A <- t(A) %*% A
# #unbaised sample covarianse
# Sx <- (1/(dim_set -1) * A)
# 
# kable(A,"markdown")

#covariance matrix of Y

#mean of columns and dim
s_mnY <- apply(X = Y, MARGIN = 2, FUN = mean)
dim_Y <- dim(Y)[1]
s_mn_matrixY <- matrix(rep(s_mnY,each = dim_Y), nrow = dim_Y)


#corrected mean squear 
B <- Y - s_mn_matrixY
Sy <- (1/(dim_Y -1)) * t(B) %*% B

kable(Sy)
```
.

Los eigenpares de la matriz $S_{Y}$ están dados por

```{r}
#eigenpair
eigen_listY <- eigen(Sy)

kable(eigen_listY$values, col.names = "Eigenvalores")
```


```{r}
kable(eigen_listY$vectors, "markdown", col.names = c("v1","v2","v3","v4","v5"), label = "Eigenvectores")

```

### 4c

Igualmente mostraremos numéricamente que $S_{Y} = C^{T}S_{X}C$ con la norma del supremo.
```{r}
#compare relative error
tol <- exp(-8)
testSy <- (norm(t(C) %*% Sx %*% C - Sy, "I")) / (norm(t(C) %*% Sx %*% C,"I"))


```

Es de notar que el error relativo $\varepsilon_{5} =$ $`r testSy`$ es menor que la tolerancia, entonces se cumple la igualdad.


# Ejercicio 5
## EDA de los Indicadores de la CNBV

La CNBV publica indicadores financieros de manera mensual con el objetivo de de proporcionar estadísticas descriptivas para reflejar la evolución de la condición financiera de la Banca Múltiple.
```{r}
doc1 <- "DatosCNBVModificados1.csv"
doc2 <- "DatosCNBVModificados2.csv"

data_cnbv1 <- read.csv(file = doc1)
data_cnbv2 <- read.csv(file = doc2)
```


### Tipo de variables

### Preguntas de investigación
- Observar si existe una diferencia en el promedio del _monto_ y _flujo por mes_ en los distintos periodos.

- Observar si existe una diferencia en el promedio del _monto_ y _flujo por mes_ en la Banca Múltiple.

- ¿Existirá una tendencia en la distribución del _monto_ y _flujo por mes_ en la Banca Múltiple?

- ¿Existe alguna relación entre  _monto_ y _flujo por mes_?

- ¿Hubo cambios en el orden de  _montos_ y _flujos por mes_ en la Banca Múltiple?

## Patrones relevantes
```{r}
# union of the two data to see duplicated data
colnames(data_cnbv2) <- colnames(data_cnbv1)
data_cnbv <- rbind(data_cnbv1,data_cnbv2)
data_cnbv$Monto[data_cnbv$Monto == ""] <- NaN
data_cnbv$Flujo_Mes[data_cnbv$Flujo_Mes == ""] <- NaN

#duplicated data
dupl_data <- duplicated(data_cnbv,incomparables = FALSE)
dup_count <- sum(as.numeric(dupl_data)) 

data_cnbv <- data_cnbv[-which(dupl_data),]

#number of NA's 
na_data <- is.na(data_cnbv$Monto) | is.na(data_cnbv$Flujo_Mes)
na_count <- sum(as.numeric(na_data)) 
data_cnbv <- data_cnbv[-which(na_data),]

#cast factor variables to numeric variables
data_cnbv$cve_periodo <- as.factor(data_cnbv$cve_periodo)
data_cnbv$Monto <- as.numeric(data_cnbv$Monto)
data_cnbv$Flujo_Mes <- as.numeric(data_cnbv$Flujo_Mes)
```

## Resumen de todas las variables
```{r}
# general summary
summary(data_cnbv)

```

## Flujo por mes & monto.
```{r}
#matrix plot
mat_plt_all <- data_cnbv %>% 
              ggscatmat(color = 'cve_periodo') +
              theme_bw() +
              labs(title = "Datos CNBV", x = "", y = "", color = "Periodo") +
              theme(plot.margin = margin(1.1,.35,1.1,.35,"cm"))

mat_plt_all

#boxplot
gbox_cnbv <- ggplot(data_cnbv, mapping = aes(x = cve_periodo, y = Monto, fill = cve_periodo)) + geom_boxplot() 

gbox_cnbv

```

# Tendencia entre Flujo del mes y el monto.

```{r}
g_lm <- ggplot(data_cnbv, mapping = aes(x = Monto, y = Flujo_Mes)) +
          geom_point(mapping = aes(col = cve_periodo)) +
          geom_smooth(method = "lm") +
          theme_bw() +
          labs(title = "Regresión General", x = "", y = "Flujo Mes") 

g_sm <- ggplot(data_cnbv, mapping = aes(x = Monto, y = Flujo_Mes, col = cve_periodo )) +
          geom_point() +
          geom_smooth() +
          theme_bw() +
          labs(title = "Regresión por periodo", x = "Monto", y = "Flujo Mes") 

grid.arrange(g_lm,
             g_sm,
             ncol = 1)


```

Se observa que existe una relación lineal entre el monto y el flujo por mes, sin embargo, las categorías no muestran esa relación lineal y fluctua dependiendo del nivel del monto.


### Reportar aberraciones en los datos

Primero que nada, se enfatiza que los datos en el archivo .csv publicado por la CNBV contiene  `r dup_count` datos reptidos, de igual manera contiene `r na_count`  datos faltantes, por lo que se optó por eliminar dichos datos. De igual manera (distribuciones)


Es de observar que 




