---
title: "Tarea I"
author: "Pablo Barranco 151528 , Paul Virueña 155265"
date: "8/2/2020"
output: html_document
---

```{r setup, include=FALSE}
knitr::opts_chunk$set(echo = TRUE)
```
<h2>Linear discriminant analysis</h2>
Para realizar el ejercicio correspondiente, primero cargamos los datos que ya contiene R, llamada _iris_.

```{r}
library(ggplot2)
data("iris")
str(iris)
```
Podemos ver que los datos correspondientes, son 150 observaciones de tres especies flores, en donde se muestra las mediciones en centimetros del ancho y altura del sepalo (pieza floral que forma el cáliz de una flor) y de sus petalos. 

```{r}
table(iris$Species)

```
De lo anterior podemos ver que para cada especie, tenemos 50 obvservaciones.

Para facilitar el ejercicio, debemos usar una variable que tenga distribucion normal o suponer que los datos tienen este distribucion. Usaremos la anchura, ya que en el histograma siguiente, podemos ver que los datos asemejan un comportamiento normal.
Es por eso que creamos un data frame con las variables de _Sepal.Length_, y la variable categorica _Species_.

```{r}
(densid <- ggplot(iris)+geom_density(aes(x = iris$Sepal.Width), fill = 'steelblue')+theme_minimal())
hist <-hist(iris$Sepal.Width, xlab = "Anchura Sepalo",main = "Histograma")
data <- iris[,c(2,5)]
```
Ahora para obtener nuestro discriminante lineal usamos la siguiente formula.
$$\delta(x) = log(\pi_k) + \frac{x\mu_k}{\sigma^2}-\frac{1}{2}(\frac{\mu_k}{\sigma})^2 $$
Como tenemos tres diferentes especies, $k = 3$ y como no conocemos la media ni la varianza usaremos los siguentes estimadores.

$$
\begin{array}{l}
\hat{\pi}_k = \frac{n_k}{n}\\
\hat{\mu}_k = \frac{1}{n_k}\sum_{i:y_i=k}x_i\\
\hat{\sigma}^2 = \sum_{k = 1}^K\frac{n_k-1}{n - K}\hat{\sigma}_k^2
\end{array}
$$
donde $\hat{\sigma}_k^2 = \frac{1}{n_k-1}\sum_{i:y_i=k}(x_i-\hat{\mu}_k)^2$, es decir el estimador de varianza casual.


```{r,echo = FALSE}
pis <- rep(1/3,3)
medias <- tapply(data$Sepal.Width,data$Species,mean)
varianzas <- (tapply(data$Sepal.Width,data$Species,sd))^2
var <- ((50-1)/(150-3))*sum(varianzas)

```
Una vez calculados nuestros estimadores. Definimos nuestras deltas.
```{r}
delta <-function(x,i=1){
  log(pis[i]) + (x*medias[i]-(1/2)*medias[i]^2)/var
}
```

Ahora crearemos unos datos para correr la prueba
```{r}
test<-rnorm(50,mean = 3, sd = .9)
```
Ya que estan creados los datos, hacemos la prueba y obtenemos los siguientes resultados.
```{r}
nombres <-  c("setosa", "versicolor","virginica")
res <- matrix(rep(0,150),ncol = 3)

for (i in 1:50)
{
  for (j in 1:3)
    {
    res[i,j] = delta(test[i],j)
    }
}
vec_res <- max.col(res)
(respuesta <- data.frame(nombres[vec_res]))
res <- data.frame(res)
(deltas <-ggplot(res) + geom_density(aes(x = X1), color = 'red')+geom_density(aes(x = X2), color = 'blue')+geom_density(aes(x = X3), color = 'purple') + theme_minimal()+ xlab("X1,X2,X3")+ ylab("Densidad") )


```


Donde la grafica roja corresponde a $\delta(x)_1$, la grafica azul corresponde a $\delta(x)_2$ y la morada a$\delta(x)_3$
