---
title: "PCA"
author: "Pablo, Eva"
date: "22/5/2020"
output: html_document
---


# Principal Component Analysis
```{r,echo=FALSE}
library(tidyverse)
library(factoextra)
library(gridExtra)
```
Primero cargamos los datos Motor Trend Car Road Tests _mtcars_ .
```{r}
str(mtcars)
```
Tenemos 32 observaciones con 11 variables numericas.Para calcular los componentes principales, usaremos la matriz de correlación dado que las unidades de nuestras variables son distintas.

```{r, echo=FALSE, include = FALSE}
#solo para comparar y para fines graficos
z <- princomp(mtcars,cor = T)
summary(z, loadings=T)
```
Para eso scamos la matriz de correlacion $R$ que es la siguiente.

```{r}
(R <- round(cor(mtcars),3))
```
Ahora para calcular las componentes principales encontraremos sus egienvecores.


```{r}
eig <- eigen(R)
(y <- round(eig$vectors,3))
```
Podemos ver que los primeros dos componentes principales obtenidos de la matriz de correlación, son los siguientes.
$$\begin{array}{l}
Y_{1} = 0.3639X_{1} -0.3749X_{2} -0.3689X_{3} -0.3309X_{4}  +0.2949X_{5} -0.3469X_{6}  +0.2009X_{7}  +0.3079X_{8}  +0.2359X_{8}  +0.2079X_{10}\\
Y_{2} = -0.016X_{1} -0.044X_{2}  +0.049X_{3} -0.249X_{4} -0.275X_{5}  +0.143X_{6}  +0.463X_{7}  +0.232X_{8} -0.430X_{9} -0.462X_{10}\\
\end{array}$$
Una interpretación al primer componente principal, podriamos verlo como un promedio ponderado ya que los coeficientes tienen mas o menos la misma magnitud.
Para la segunda componente principal, vemos que tiene signo negativo las coeficientes correspondientes a caracteristicas tecnicas del auto que podrian caracterizarlo como deportivo y con signo positivo aquellas caracteristicas de rendimiento de los vehiculos. 

### Graficas y Analisis

Haremos la grafica de codo correspondiente, para dererminar cuales son las componentes mas significativas.
Para realizar esto, veremos que tanta varianza aporta cada componente principal, mediante el siguiente razonamiento.

$$\frac{\lambda_{k}}{p}$$

Donde $\lambda_k$ es la k-esima componente principal y p es la suma de la diagonal de la matriz de covarianza $R$. 


```{r}
fviz_screeplot(z,barfill = "steelblue",barcolor = "steelblue",linecolor = "red",addlabels =TRUE)
```


Observamos que con los primeros dos componentes principales acumulamos un $84\%$ de variabilidad de la muestra por lo tanto podemos hacer un alaisis con estos dos.

Veremos que tanto contribuyen y a que dimension las variables de nuestro dataset.

```{r}
fviz_pca_var(z,col.var="contrib")
```

```{r}
gr1 <- fviz_contrib(z,choice = "var", axes = 1)
gr2 <- fviz_contrib(z,choice = "var", axes = 2)
grid.arrange(gr1, gr2, ncol = 2)
```

Ahora podemos ver el comportamiento en dos dimensiones de nuestros datos a partir de los primeros dos componentes prinicpales.

```{r}
fviz_pca_biplot(z,
                col.var = "#2E9FDF", # Variables color
                col.ind = "cos2", # Color by the quality of representation
                gradient.cols = c("#00AFBB", "#E7B800", "#FC4E07"),
                repel = TRUE  
                )
```


Podemos ver que del lado derecho de la grafica en su mayoria son automoviles que no provienen de marcas estdounidenses y que su consumo en gasolina es menor.
Por el otro lado del lado izquierdo apuntan a automoviles con mayor uso de combustible y en su mayoria de marcas estadounidenses.
En la parte superior podemos ver autos deportivos y en su mayoria europeos.